【裁判字號】    95,抗,112
【裁判日期】    950926
【裁判案由】    本票裁定強制執行
【裁判全文】
臺灣臺南地方法院民事裁定               95年度抗字第112號
抗  告  人  甲○○
相  對  人  日盛國際商業銀行股份有限公司
                      樓
法定代理人  乙○○
代  理  人  丙○○
抗告人因與日盛國際商業銀行股份有限公司間本票裁定強制執行
事件，對於中華民國95年6月14日本院95年度票字7187號裁定提
起抗告，本院裁定如下：
    主  文
抗告駁回。
抗告程序費用新臺幣壹仟元由抗告人負擔。
    理  由
一、按執票人向本票發票人行使追索權時，得聲請法院裁定後強
    制執行。票據法第123條定有明文。又本票執票人依上開法
    條之規定，聲請法院裁定及抗告法院之裁定，僅依非訟事件
    程序，以審查強制執行許可與否，並無確定實體上法律關係
    存否之效力，如發票人就票據債務之存否有爭執時，應由發
    票人提起確認之訴，以資解決（最高法院56年台抗字第714
    號、57年台抗字第76號著有判例可稽）。質言之，准許本票
    強制執行之裁定，屬非訟事件裁定，為裁定之法院僅就本票
    為形式上之審查，無從審酌屬於實體上法律關係之事由，並
    抗告法院就本票裁定強制執行事件，亦應僅就形式審查，不
    得審酌抗告人關於實體事項之抗辯事由。
二、本件相對人主張：其執有抗告人與訴外人陳櫻華於民國92年
    1月14日共同簽發之本票1紙，內載金額新台幣（下同）2,67
    0,000元，到期日為95年2月14日，並免除作成拒絕證書，詎
    屆期提示未獲付款，爰依票據法第123條聲請裁定許可強制
    執行等情，已據提出本票1紙為證，原裁定予以准許，即無
    不合。抗告意旨略以：原協調先繳息6,000元，繳息3個月後
    ，卻聲明須保證人共同辦理才行，但已跟保證人離婚無法共
    同辦理繳息事宜云云。
三、經查，抗告人既為發票人，自應負發票人之責任，且經本院
    依形式上審核相對人執以聲請裁定強制執行之本票，亦無不
    應予准許之情形。抗告人雖以前揭情詞提起抗告，然其所稱
    縱係屬實，亦係兩造間關於清償方式等爭執，揆諸前揭最高
    法院判例意旨，應由抗告人另行提起訴訟，或與相對人協商
    債務清償方式，以資解決，非本件非訟程序所得審究。原裁
    定為許可強制執行之裁定，尚無不合，抗告人提起本件抗告
    ，於法無據，應予駁回。
四、末按「依法應由關係人負擔費用者，法院裁定命關係人負擔
    時，應一併確定其數額」、「前項費用之負擔有相對人者，
    準用民事訴訟法有關訴訟費用之規定」，非訟事件法第24條
    第1項及同法第21條第2項分別定有明文。本件抗告業經駁回
    ，抗告程序費用應由抗告人負擔，依上開法條規定，本院併
    予確定抗告程序費用額1,000元由抗告人負擔。
五、據上論結，本件抗告為無理由，依非訟事件法第46條、第21
    條第2項，民事訴訟法第495條之1第1項、第449條第1項、第
    78條，裁定如主文。
中    華    民    國    95    年    9     月    26    日
                  民事第二庭    審判長法  官  杭起鶴
                                      法  官  陳淑卿
                                      法  官  黃瑪玲
以上正本係照原本作成
如不服本裁定，僅得於收受本裁定正本送達後10日內，以適用法
規顯有錯誤為理由，向本院提出再抗告狀，（須附繕本一份及繳
納再抗告裁判費新台幣1,000元），經本院許可後始可再抗告。
中    華    民    國    95    年    9     月    26    日
                                      書記官  卓春成


司法院資訊處製作；財團法人民間司法改革基金會備份。
